【裁判字號】    90,訴,2155
【裁判日期】    901105
【裁判案由】    毒品危害防制條例
【裁判全文】
臺灣臺中地方法院刑事判決                          九十年度訴字第二一五五號
    公  訴  人  臺灣臺中地方法院檢察署檢察官
    被      告  甲○○
右列被告因違反毒品危害防制條例案件，經檢察官提起公訴（九十年度毒偵字第三六
一一號），本院判決如左：
    主  文
甲○○連續施用第一級毒品，累犯，處有期徒刑柒月，扣案之第一級毒品海洛因壹包
（驗餘淨重零點零陸公克，包裝重零點貳公克）沒收銷燬之、注射針筒壹支沒收。
    事  實
一、甲○○前曾於民國八十五年十月十五日、八十六年一月二十八日，因違反麻醉藥
    品管理條例案件，經臺灣雲林地方法院及本院各判處有期徒刑四月、六月確定，
    後上開二罪再經本院定應執行刑為有期徒刑九月，並於八十六年四月二十八日易
    科罰金繳清執行完畢；又於八十八年三月六日，再因竊盜案件，經本院判處有期
    徒刑四月確定，經送監執行後於八十八年七月二十八日執行完畢，猶不知警惕，
    復因施用毒品案件，經本院分別以八十七年度毒聲字第二０一三號及八十九年度
    毒聲字第二０六七號裁定送臺灣臺中看守所附設勒戒所觀察、勒戒後，均認無繼
    續施用毒品之傾向，而由臺灣臺中地方法院檢察署檢察官，各於八十七年十月二
    日、八十九年四月十八日以八十七年度偵字第二０四五四號案件、八十九年度毒
    偵字第二四二二號案件為不起訴處分確定。詎甲○○另基於施用第一級毒品海洛
    因之概括犯意，自九十年七月十二日起至九十年七月十七日止，約以平均二至三
    日即施用一次之量，在其臺中縣后里鄉○里村○○路二五六號家中，將少許第一
    級毒品海洛因粉末置入注射針筒內經稀釋後，再以針筒注射手臂施用之方式，連
    續施用第一級毒品海洛因三次。嗣於九十年七月十七日下午一時十分許，在有偵
    查犯罪職權之機關或個人發覺其犯罪前，以電話向臺中縣警察局大甲分局義里派
    出所警員自首施用第一級毒品海洛因之犯行，並主動接受裁判。後並經警至其上
    址家中起出屬甲○○所有之第一級毒品海洛因一包（驗餘淨重零點零陸公克，包
    裝重零點貳公克）及其所有供施用第一級毒品海洛因所用之注射針筒一支等物
    。
二、案經甲○○向臺中縣警察局大甲分局自首後，由臺中縣警察局大甲分局報請臺灣
    臺中地方法院檢察署檢察官偵查起訴。
    理  由
一、右揭事實，業據被告甲○○於本院審理時坦承不諱，而被告於九十年七月十七日
    自首後所採其尿液經送請鑑驗，其結果確呈嗎啡陽性反應，有臺中縣衛生局檢驗
    尿水報告書一紙附卷可參。並有注射針筒一支扣案足資佐證，另被告於自首時所
    扣案之不明藥物白色粉末經送請法務部調查局鑑定之結果，亦確係第一級毒品海
    洛因一包（驗餘淨重零點零陸公克，包裝重零點貳公克），亦有法務部調查局
    鑑定通知書（000000000）一紙在卷可資佐證，足認被告之自白與事實
    相符，堪予採信。另被告前曾因施用毒品案件，經本院分別以八十七年度毒聲字
    第二０一三號及八十九年度毒聲字第二０六七號裁定送臺灣臺中看守所附設勒戒
    所觀察、勒戒後，均認無繼續施用毒品之傾向，而由臺灣臺中地方法院檢察署檢
    察官，各於八十七年十月二日、八十九年四月十八日以八十七年度偵字第二０四
    五四號案件、八十九年度毒偵字第二四二二號案件為不起訴處分確定等情，復有
    該八十七年度偵字第二０四五四號、八十九年度毒偵字第二四二二號不起訴處分
書（均係電腦連線查詢書類）二份與臺灣臺中地方法院檢察署刑案資料查註紀錄
    表一份在卷可按，是以被告本次再連續施用第一級毒品係屬三犯無誤，本件事證
    明確，被告之犯行洵堪認定。
二、按海洛因係毒品危害防制條例所定之第一級毒品，不得非法施用。被告三犯施用
    第一級毒品海洛因之行為，核係犯毒品危害防制條例第十條第一項之施用第一級
    毒品罪。又被告為供施用第一級毒品而持有該級毒品之低度行為，應為施用之高
    度行為所吸收，不另論罪。查被告先後三次施用第一級毒品海洛因之犯行，時間
    緊接，所犯構成要件相同，顯係基於概括犯意反覆為之，應依連續犯之規定論以
    一罪，並依法加重其刑。次查被告前曾於八十五年十月十五日、八十六年一月二
    十八日，因違反麻醉藥品管理條例案件，經臺灣雲林地方法院及本院各判處有期
    徒刑四月、六月確定，後上開二罪再經本院定應執行刑為有期徒刑九月，並於八
    十六年四月二十八日易科罰金繳清執行完畢；又於八十八年三月六日，再因竊盜
    案件，經本院判處有期徒刑四月確定，經送監執行後於八十八年七月二十八日執
    行完畢，有臺灣臺中地方法院檢察署刑案資料查註紀錄表一份附卷可稽，被告前
    受有期徒刑執行完畢，於五年以內再犯本件有期徒刑以上之罪，為累犯，應依刑
    法第四十七條規定遞加重其刑。末查被告連續施用第一級毒品海洛因之犯行，於
    警方尚未發覺前，即主動向臺中縣警察局大甲分局義里派出所警員自首，此有九
    十年七月十七日調查（偵訊）筆錄及現場紀錄各一份附卷可稽，被告對於未發覺
    之罪自首而接受裁判，應依自首之規定減輕其刑，上開刑有加重及減輕者，並依
    法先加後減。爰審酌被告之素行（曾多次施用毒品遭查獲均未戒斷）、施用毒品
    係戕害自身健康、施用第一級毒品期間之長短、次數、犯罪之動機、目的、所生
    危害及犯後坦承犯行態度尚屬良好等一切情狀，量處如主文所示之刑，以示懲儆
    。
三、扣案之第一級毒品海洛因壹包（驗餘淨重零點零陸公克，包裝重零點貳公克）
    ，為查獲之毒品，應依毒品危害防制條例第十八條第一項前段之規定宣告沒收銷
    燬之。另扣案之注射針筒一支，係供施用第一級毒品海洛因所用，且屬被告所有
    之物，業經被告陳明在卷，爰依刑法第三十八條第一項第二款之規定宣告沒收之
    。
據上論斷，應依刑事訴訟法第二百九十九條第一項前段，毒品危害防制條例第十條第
一項、第二十條第三項前段、第十八條第一項前段，刑法第十一條前段、第五十六條
、第四十七條、第六十二條前段、第三十八條第一項第二款，判決如主文。
本案經檢察官許萬相到庭執行職務。
中      華      民      國      九十      年      十一      月    五    日
                                    臺灣臺中地方法院刑事第四庭
                                        法  官  許  旭  聖
右正本證明與原本無異。
如不服本判決，應於送達後十日內向本院提出上訴狀（須附繕本），上訴於
臺灣高等法院臺中分院。
                                        書記官
中      華      民      國      九十      年      十一      月    五    日
附錄本案論罪科刑法條：
毒品危害防制條例第十條第一項：施用第一級毒品者，處六月以上五年以下有期徒刑
                              。


司法院資訊處製作；財團法人民間司法改革基金會備份。
